臺灣臺中地方法院刑事判決
111年度交易字第102號
公  訴  人  臺灣臺中地方檢察署檢察官
被      告  賴富國


上列被告因過失傷害案件，經檢察官提起公訴（110年度偵字第1
5865號），因被告於準備程序中就被訴事實為有罪之陳述，本院
裁定進行簡式審判程序，判決如下：
    主    文
賴富國犯過失傷害罪，處有期徒刑貳月，如易科罰金，以新臺幣
壹仟元折算壹日。
    犯罪事實
一、賴富國於民國109年11月26日上午8時33分許，駕駛車牌號碼
    0000-00號自用小貨車，在臺中市○○區○○○路0段000○0號前欲
    往後方倒車進入中投東路3段之車道時，本應注意汽車倒車
    時，應顯示倒車燈光或手勢後，謹慎緩慢後倒，並應注意其
    他車輛及行人，而依當時天候晴、日間自然光線、柏油乾燥
    路面、無缺陷亦無障礙物、視距良好等情況，客觀上並無不
    能注意之情事，竟疏未注意及此，貿然往後方倒車，適有陳
    柏仁騎乘車牌號碼000-0000號普通重型機車，沿臺中市大里
    區中投東路3段往大里路方向駛至，陳柏仁見狀減速慢行，
    游欣橙亦騎乘車牌號碼000-0000號普通重型機車，沿同路段
    同向同車道隨後駛至，亦疏未注意車前狀況及後車與前車之
    間應保持隨時可以煞停之距離，見狀煞避不及，而與陳柏仁
    所騎乘之上開機車發生碰撞，致陳柏仁、游欣橙均人車倒地
    ，陳柏仁因而受有右側肢體多處挫擦傷（右肩、右肘、右腕
    、右膝）等傷害（過失傷害部分，未據告訴）；游欣橙則受
    有左側橈骨骨折、右側脛骨骨折、左側腕部挫傷、雙側膝部
    擦挫傷、雙側足部擦挫傷、雙側手肘擦挫傷、背部擦挫傷等
    傷害。
二、案經游欣橙訴由臺中市政府警察局霧峰分局報告臺灣臺中地
    方檢察署檢察官偵查起訴。
    理    由
一、本案被告賴富國所犯係死刑、無期徒刑、最輕本刑為3年以
    上有期徒刑以外之罪，其於準備程序中就前揭被訴事實為有
    罪之陳述，經本院告知簡式審判程序之旨，並聽取公訴人、
    被告之意見後，經裁定進行簡式審判程序審理，則本案證據
    之調查，依刑事訴訟法第273條之2規定，自不受同法第159
    條第1項、第161條之2、第161條之3、第163條之1及第164條
    至第170條規定之限制。
二、上開犯罪事實，業據被告賴富國於本院準備程序及審理時坦
    承不諱（見本院卷第38、44頁），並經證人即告訴人游欣橙
    （見偵卷第19至21頁）、證人陳柏仁（見偵卷第23至25頁）
    於警詢時證述綦詳，復有員警職務報告、仁愛醫療財團法人
    大里仁愛醫院診斷證明書、臺中市政府警察局道路交通事故
    初步分析研判表、道路交通事故現場圖、道路交通事故調查
    報告表㈠㈡、自首情形紀錄表、臺中市政府警察局霧峰分局霧
    峰交通分隊處理道路交通事故談話紀錄表、道路交通事故當
    事人酒精測定紀錄表、現場與車損照片、臺中市政府警察局
    道路交通事故補充資料表、監視器畫面光碟（見偵卷第167
    頁光碟片存放袋）暨翻拍照片、證號查詢汽車駕駛人查詢結
    果、汽車車籍資料查詢結果、臺中市車輛行車事故鑑定委員
    會110年11月23日中市車鑑字第1100008960號函暨檢附臺中
    市車輛行車事故鑑定委員會中市車鑑0000000案鑑定意見書
    （見偵卷第13、31、35、39至56、63至98、101至108、155
    至158頁）附卷可稽，是足徵被告之自白與事實相符。又按
    汽車倒車時，應顯示倒車燈光或手勢後，謹慎緩慢後倒，並
    應注意其他車輛及行人，道路交通安全規則第110條第2款定
    有明文，被告駕車上路自應遵守上揭規定，而本件道路交通
    事故發生時天候晴、日間自然光線、路面鋪裝柏油、乾燥、
    無缺陷、視距良好，有前揭道路交通事故調查報告表㈠、現
    場照片在卷可憑（見偵卷第41、63頁），是天候及路況均良
    好，並無不能注意之情形，被告駕車倒車駛入道路，竟疏未
    注意行駛於道路之車輛，適證人陳柏仁騎乘機車駛至，見狀
    減速慢行，告訴人騎乘機車隨後駛至，告訴人疏未注意車前
    狀況及後車與前車之間應保持隨時可以煞停之距離，見狀煞
    避不及，而撞及證人陳柏仁所騎乘之機車，致證人陳柏仁、
    告訴人均人車倒地，告訴人因而受有上開傷害，被告顯有疏
    未注意之過失，其過失行為與告訴人所受傷害間有相當因果
    關係甚明。至告訴人雖騎乘機車疏未注意車前狀況及未與前
    車保持隨時可以煞停之距離，以致肇事，對於本件道路交通
    事故之發生與有過失，然被告駕車行為既有上述過失，自不
    能解免其應負之過失傷害罪責。綜上，本件事證明確，被告
    犯行洵堪認定，應依法論科。
三、論罪科刑：
　㈠核被告所為，係犯刑法第284條前段之過失傷害罪。
　㈡被告肇事後，報案人或勤指中心轉來資料未報明肇事人姓名
    ，經員警至現場處理時，被告在場，在有偵查犯罪職權之公
    務員未發覺為犯嫌前，即主動向前來處理之臺中市政府警察
    局霧峰分局霧峰交通分隊警員承認肇事一情，有臺中市政府
    警察局道路交通事故肇事人自首情形紀錄表附卷可查（見偵
    卷第49頁），核與自首要件相符，且被告於偵查中即坦承犯
    行（見偵卷第82頁），事後並無逃避偵查、審判之情形，爰
    依刑法第62條前段規定減輕其刑。
　㈢爰以行為人之責任為基礎，審酌被告駕車倒車駛入道路，疏
    未注意行進中之車輛，致告訴人騎乘機車，不慎撞及證人陳
    柏仁所騎乘之機車，以致肇事之過失程度，告訴人所受之傷
    害非微，兼衡告訴人亦疏未注意車前狀況，並隨時採取必要
    之安全措施，及未與前車保持隨時可以煞停之距離，以致肇
    事，對於本件道路交通事故之發生與有過失，同為肇事之原
    因（見偵卷第158頁），被告犯後之初否認有何過失（見偵
    卷第142頁），於本院準備程序終知坦承犯行（見本院卷第
    頁），被告尚未與告訴人達成和解或成立調解，惟告訴人已
    於本案刑事訴訟程序附帶提起民事訴訟，請求被告賠償其損
    害（本院繫屬案號：111年度交附民字第93號），是告訴人
    所受損害可於該程序獲得救濟，及被告自陳之智識程度及生
    活狀況（見本院交易卷第45頁）等一切情狀，量處如主文所
    示之刑，並諭知易科罰金之折算標準。
據上論斷，應依刑事訴訟法第273條之1第1項、第299條第1項前
段，刑法第284條前段、刑法第62條前段、第41條第1項前段，刑
法施行法第1條之1第1項，判決如主文。
本案經檢察官吳錦龍提起公訴，檢察官林岳賢到庭執行職務。
中　　華　　民　　國　　111 　年　　3 　　月　　31　　日
                  刑事第八庭    法  官  陳鈴香
以上正本證明與原本無異。
如不服本判決應於收受送達後20日內向本院提出上訴書狀，並應
敘述具體理由；其未敘述上訴之理由者，應於上訴期間屆滿後20
日內向本院補提理由書（均須按他造當事人之人數附繕本）「切
勿逕送上級法院」。
告訴人或被害人如不服判決，應備理由具狀向檢察官請求上訴，
上訴期間之計算，以檢察官收受判決正本之日起算。
                                書記官  陳科維
中　　華　　民　　國　　111 　年　　3 　　月　　31　　日
附錄論罪科刑法條：
中華民國刑法第284條
因過失傷害人者，處1年以下有期徒刑、拘役或10萬元以下罰金
；致重傷者，處3年以下有期徒刑、拘役或30萬元以下罰金。